臺灣臺北地方法院民事判決　　　　　　 100年度訴字第1346號
原　　　告　華南商業銀行股份有限公司
法定代理人　王濬智
訴訟代理人　楊文和
複代理人　　古若玫
被　　　告　財政部國有財產局臺灣北區辦事處（即吳賢文之遺
　　　　　　產管理人）
法定代理人　陳文龍
訴訟代理人　王振翰
　　　　　　蘇韶淇
上列當事人間清償借款事件，本院於民國一百年五月三十一日言
詞辯論終結，判決如下：
    主  文
被告應給付原告新臺幣捌拾肆萬伍仟捌佰壹拾伍元，及自民國九
十四年一月十三日起至清償日止，按年息百分之二‧六二五計算
之利息，並自民國九十四年一月十三日起，其逾期在六個月以內
部分，按上開利率之百分之十，逾期超過六個月部分，按上開利
率之百分之二十計付違約金。
訴訟費用由被告負擔。
    事實及理由
壹、程序部分：
    按當事人得以合意定第一審管轄法院，民事訴訟法第二十四
    條第一項前段定有明文。查本件兩造已於授信約定書第十五
    條約定，同意以本院為第一審管轄法院，則本院就本件訴訟
    自有管轄權，先予敘明。
貳、實體部分：
一、原告主張：
    吳賢文於民國九十二年十一月十三日向原告借款新臺幣（下
    同）一百萬元，約定自九十二年十一月十三日起至九十九年
    十一月十三日止，按月於每月十三日清償本息，利息按年利
    率百分之二‧六二五採機動利率計付，遲延給付本金或利息
    時，除仍按上開利率計付利息外，另應自逾期之日起，其逾
    期在六個月以內部分，照上開利率之百分之十，逾期超過六
    個月部分，照上開利率之百分之二十計付違約金。並約定如
    有貸款契約第十條第八項第一款之情事，視為全部到期（證
    一）。詎訴外人吳賢文僅繳納本金十五萬四千一百八十五元
    及繳息至九十四年一月十二日，其後即未依約繳納，依據上
    開貸款契約之約定，其債務視為全部到期。訴外人尚積欠原
    告本金八十四萬五千八百一十五元及自九十四年一月十三日
    起至清償日止，按年息百分之二‧六二五計算之利息及違約
    金。而訴外人吳賢文已於九十四年二月十二日死亡，其法定
    繼承人均已拋棄繼承，而由被告為遺產管理人，原告爰依借
    款契約提起本件訴訟，請求被告清償尚欠之本金及應付之利
    息、違約金等語。並聲明：如主文第一項所示。
二、被告則以：
    對於債權本金不爭執。並聲明：駁回原告之訴。
三、本院之判斷：
    原告主張之事實，業據提出貸款契約、授信約定書、貸款本
    息攤還表影本為證，核屬相符，被告亦未提出爭執，原告據
    依消費借貸之法律關係提起本件訴訟，請求被告清償如主文
    所示之金額，即無不合，應予准許。
參、結論：本件原告之訴為有理由，依民事訴訟法第七十八條，
    判決如主文。
中    華    民    國   100    年    5     月    31    日
                  民事第二庭    法  官  高偉文
以上正本係照原本作成。
如對本判決上訴，須於判決送達後20日內向本院提出上訴狀。如
委任律師提起上訴者，應一併繳納上訴審裁判費。
中    華    民    國   100    年    5     月    31    日
                                書記官  駱俊勳